臺灣新竹地方法院刑事判決　　　　　　　　　　　　　九十一年度易字第八一九號
　　公　訴　人　臺灣新竹地方法院檢察署檢察官
　　被　　　告　乙○○
右列被告等因傷害案件，經檢察官提起公訴 (九十一年度偵字第二九二四號)，本院
判決如左︰
    主  文
乙○○傷害人之身體，處拘役肆拾日，如易科罰金，以參佰元折算壹日。
被訴侵占遺失物部分無罪。
    事  實
一、乙○○與甲○○為表兄弟關係，因均從事雷射唱片整理包之製造批發業務，乙○
    ○認甲○○搶走其客戶，曾因而發生爭執，民國九十年十二月十一日下午五時五
    十分許，乙○○見甲○○駕車行經中山高速公路北上約一百二十公里處時，即一
    路尾隨，甲○○發現後，即駕駛汽車自新竹縣山鄉新竹科學園區○○道下高速公
    路，乙○○亦隨之下高速公路，甲○○駕車至新竹市○○路三二四巷二十七號旁
    空地，即下車手持棒球棍立於車旁，乙○○隨之將車停放在對向車道之路旁，乙
    ○○隨即走向甲○○所在之位置，即搶下甲○○之球棍，基於傷害之犯意，徒手
    毆打甲○○，致甲○○受有臉部挫傷併傷、雙側手部擦傷、雙側膝部擦傷之傷害
    。
二、案經甲○○訴由新竹市警察局第三分局報請臺灣新竹地方院檢察檢察官偵查起訴
    。
    理  由
壹、有罪部分：
一、訊據被告乙○○對於前開時地，毆打告訴人甲○○，致告訴人受有前開傷害之事
    實，均坦承不諱，就毆打告訴人部分核與告訴人指述之情節部分相符，且告訴人
    因受被告毆打致受有前開傷害，亦有診斷證明書一紙在卷可稽，事證明確，被告
    前開傷害犯行堪以認定。至公訴人雖認被告係使用棒球棍毆打告訴人，惟被告否
    認有使用棒球棍毆打告訴人，且告訴人所受之傷害均係擦傷或挫傷，被告如使用
    棒球棍毆打告訴人，告訴人所受之傷勢，應非如此輕微，是以被告辯稱並未使用
    棒球棍毆打告訴人，應可採信，附此敘明。
二、核被告所為係犯刑法第二百七十七條第一項之傷害罪。爰審酌被告犯罪之動機、
    犯罪時所受之刺激、犯罪之手段、告訴人所受傷害程度及犯罪後之態度等一切情
    狀，量處如主文所示之刑，並諭知易科罰金之折算標準。
貳、無罪部分：
一、公訴意旨另認被告毆打告訴中，告訴人所有之皮夾掉落，被告基於為自己不法所
    有之意思，將該內含證件之皮夾拾起，占為己有，認被告此部分之行為觸犯刑法
    第三百三十七條侵占遺失物罪嫌等語。
二、訊據被告矢口否認有前開侵占遺失物之犯行，公訴人認被告涉有此部分之犯行，
    係以告訴人之指訴及事後辦理證件之補發等證據為憑。
三、按告訴人之指訴係以使被告受刑事訴為目的，是以其指訴之內容，須無瑕疵始得
    採信，告訴人在警訊及偵查中均指稱遭被告毆打後，跑到距被告十公尺處，看到
    被告將其皮夾撿走，但告訴人既遭被告毆打，並受有前述之傷害，當時情況非常
    突然，告訴人何以能明確看清楚被告的動作，而能確認被告撿走該皮夾？是以告
    訴人前述指訴內容尚有瑕疵，至告訴人申請其他證件之補發，僅能證明告訴人之
    證件遺失，亦不能證明被告有撿走告訴人皮夾之事實，是以公訴人所提出之前述
    證據尚難證明被告有此部分侵占遺失物之犯行，不能證明被告有此部分之犯行，
    就被告此部分之犯行，自應為無罪判決之諭知。
據上論斷，應依刑事訴訟法第二百九十九條第一項前段、第三百零一條第一項，刑法
第二百七十七條第一項、第四十一條第一項、罰金罰鍰提高標準條例第一條前段、第
二條判決如主文。
本案經檢察官邱朝智到庭執行職務。
中      華      民      國    九十一    年     十二     月    三十一    日
                                  臺灣新竹地方法院刑事第二庭
                                      法  官  王  銘  勇
右正本證明與原本無異
如不服本判決書應於送達後十日內向本院提出上訴狀（應附繕本），上訴於台灣高等
法院。
                                      書記官  鄭  敏  郎
中      華      民      國    九十一    年     十二     月    三十一    日
附錄本案論罪科刑法條全文：
中華民國刑法第二百七十七條
傷害人之身體或健康者，處三年以下有期徒刑、拘役或一千元以下罰金。
犯前項之罪因而致人於死者，處無期徒刑或七年以上有期徒刑；致重傷者，處三年以
上十年以下有期徒刑。
